ACORDAO-COMPLETO-2357465

ACÓRDÃO DE RELAÇÃO

ACÓRDÃO DE RELAÇÃO 4558/2019 ATA 21/2019 - PRIMEIRA CÂMARA

Acórdão 4558/2019-TCU-Primeira Câmara
Os Ministros do Tribunal de Contas da União, reunidos em sessão da Primeira Câmara, tendo em vista que os efeitos financeiros dos atos de admissão de pessoal em análise se exauriram antes de seu processamento pela Corte, ACORDAM, por unanimidade, com fundamento no art. 143, inciso II, do Regimento Interno, c/c o art. 7º da Resolução TCU nº 206, de 24/10/2007, em considerar prejudicados, por perda de objeto, os atos constantes deste processo, de acordo com os pareceres emitidos nos autos:
1. Processo TC-Processo 011.000/2019-8 (ATOS DE ADMISSÃO) 
	1.1. Interessados: Adriana Lopes do Espirito Santo (XXX.330.317-XX) ; Alan Andrade de Carvalho (XXX.640.827-XX) ; Alex Curione de Barros (XXX.743.647-XX) ; Alex Sandro de Araujo Pereira (XXX.715.287-XX) ; Aline Gomes da Silva (XXX.729.507-XX) ; Ana Tereza de Andrade (XXX.784.597-XX) ; André Luiz Silva Dantas (XXX.698.112-XX) ; Carlos Eduardo Jesus Silva (XXX.651.797-XX) ; Carlos Eduardo de Andrade Lima da Rocha (XXX.629.577-XX) ; Daniela Dantas Ribeiro Simões (XXX.878.177-XX) ; Diego de Souza Pinto Santos (XXX.134.837-XX) ; Enata Celino da Nobrega (XXX.192.047-XX) ; Erika Winagraski (XXX.608.587-XX) ; Fabio Silva de Oliveira (XXX.832.077-XX) ; Fatima Maria dos Reis Nunes (XXX.979.307-XX) ; Fausto Ferreira Faria (XXX.814.617-XX) ; Geizi Fernandes de Souza (XXX.908.677-XX) ; Gracielle de Menezes Silva (XXX.023.567-XX) ; Guilherme Eduardo Rodrigues Madureira (XXX.727.647-XX) ; Guilherme Goldstein Chazan (XXX.554.350-XX) 
	1.2. Órgão/Entidade: Instituto Nacional de Educação de Surdos
	1.3. Relator: Ministro Walton Alencar Rodrigues
	1.4. Representante do Ministério Público: Procurador Júlio Marcelo de Oliveira
	1.5. Unidade Técnica: Secretaria de Fiscalização de Pessoal (SEFIP) .
	1.6. Representação legal: não há.
	1.7. Determinações/Recomendações/Orientações: não há.

Primeira Câmara

Adriana Lopes do Espirito Santo (XXX.330.317-XX); Alan Andrade de Carvalho (XXX.640.827-XX); Alex Curione de Barros (XXX.743.647-XX); Alex Sandro de Araujo Pereira (XXX.715.287-XX); Aline Gomes da Silva (XXX.729.507-XX); Ana Tereza de Andrade (XXX.784.597-XX); André Luiz Silva Dantas (XXX.698.112-XX); Carlos Eduardo Jesus Silva (XXX.651.797-XX); Carlos Eduardo de Andrade Lima da Rocha (XXX.629.577-XX); Daniela Dantas Ribeiro Simões (XXX.878.177-XX); Diego de Souza Pinto Santos (XXX.134.837-XX); Enata Celino da Nobrega (XXX.192.047-XX); Erika Winagraski (XXX.608.587-XX); Fabio Silva de Oliveira (XXX.832.077-XX); Fatima Maria dos Reis Nunes (XXX.979.307-XX); Fausto Ferreira Faria (XXX.814.617-XX); Geizi Fernandes de Souza (XXX.908.677-XX); Gracielle de Menezes Silva (XXX.023.567-XX); Guilherme Eduardo Rodrigues Madureira (XXX.727.647-XX); Guilherme Goldstein Chazan (XXX.554.350-XX)

WALTON ALENCAR RODRIGUES

não há.

Procurador Júlio Marcelo de Oliveira

ATOS DE ADMISSÃO (ADS)

Secretaria de Fiscalização de Pessoal (SEFIP).